---
title: "Апроксимация нейронной сетью"
output:
  html_document: default
  html_notebook: default
---
#### Участок с результатами нейросетевого моделирования ITRDB-Code: RUSS019
  + <http://vs-genn.ru/sites_nnet/>

```{r init}
rm(list=ls())
assign("last.warning", NULL, envir = baseenv())
#load("crn_table.RData")
```
#### Reading generalized chronologies from the site 
  + <http://vs-genn.ru/sites_nnet/data/tree/russ019.csv>
```{r read_rwi_data}
library(reshape2)
library(data.table)
DTw <- fread("http://vs-genn.ru/sites_nnet/data/tree/russ019.csv")
str(DTw)
DTw[year %in% c(1:5000)]
summary(DTw)
#DTw[, plot(year, rwi,type="l", col="blue")]
```

#### R interface to the dygraphs JavaScript charting library
  + <http://rstudio.github.io/dygraphs/index.html>
  + <http://anonym-mouse.livejournal.com/2323.html>
```{r dygraphs}
#install.packages("dygraphs")
library(dygraphs)
library(datasets)

dt_w <- DTw[1:(1992-DTw[,min(year)]),]
# http://www.sibran.ru/upload/iblock/407/4078125c856863ff40809cf249876b95.PDF
crn <- structure(c(dt_w[, rwi]), .Tsp = c(dt_w[,min(year)], dt_w[,max(year)], 1), class = "ts")
dygraph(crn, main = "Study site: LUKUNSKA RIVER, Species: LAGM, Investigator:JACOBY, G.C.", ylab = "RWI")  %>% dyRangeSelector()
```

#### Ошибка обобщения нейронной сети

Ошибка, с которой обученная нейросетевая модель решает задачи независимой тестовой выборки для участка
  + Загружаем предварительно обученную нейромодель
  + 
```{r nnet}
#
nnet_crn <- 
dt_w <- DTw[356:(1992-DTw[,min(year)]), ]
crn <- structure(c(dt_w[, rwi]), .Tsp = c(dt_w[,min(year)], dt_w[,max(year)], 1), class = "ts")
dygraph(crn, ylab = "RWI") 
```

***
#### Copyright © 2016, Prof. Vlad Shishov. All rights reserved.
```{r links}
# http://www.neuropro.ru/memo12.shtml
# https://habrahabr.ru/company/smartengines/blog/264677/
# http://statlab.kubsu.ru/sites/project_bank/nural.pdf
# http://www.ivdon.ru/magazine/archive/n2y2013/1597
```
