---
title: "Апроксимация нейронной сетью"
output:
  html_document: default
  html_notebook: default
---
#### Участок с результатами нейросетевого моделирования ITRDB-Code: RUSS019
  + <http://vs-genn.ru/sites_nnet/>

```{r init}
#rm(list=ls())
assign("last.warning", NULL, envir = baseenv())
```

#### Reading generalized chronologies from the site 
  + <http://vs-genn.ru/sites_nnet/data/tree/russ019.csv>
```{r read_rwi_data, warning=FALSE}
library(reshape2)
library(data.table)
DTw <- fread("http://vs-genn.ru/sites_nnet/data/tree/russ019.csv")
str(DTw)
DTw[year %in% c(1:5000)]
summary(DTw)
```

#### R interface to the dygraphs JavaScript charting library
  + <http://rstudio.github.io/dygraphs/index.html>
  + <http://anonym-mouse.livejournal.com/2323.html>
```{r dygraphs, warning=FALSE}
#install.packages("dygraphs")
library(dygraphs)
library(datasets)

dt_w <- DTw[1:(1992-DTw[,min(year)]),]
# http://www.sibran.ru/upload/iblock/407/4078125c856863ff40809cf249876b95.PDF
crn <- structure(c(dt_w[, rwi]), .Tsp = c(dt_w[,min(year)], dt_w[,max(year)], 1), class = "ts")
dygraph(crn, main = "Site:LUKUNSKA RIVER, Species:LAGM, Investigator:JACOBY", ylab = "RWI")  %>% dyRangeSelector()
```

#### Ошибка обобщения нейронной сети

Ошибка, с которой обученная нейросетевая модель решает задачи независимой тестовой выборки для участка

  + Загружаем предварительно обученную нейромодель
  + Моделируем на климатических данных станции
  + Выводим  на график реальные и модельные данные
  + Считаем коэффициент корреляции и невязку
  
```{r nnet, echo=FALSE, warning=FALSE}
#library(dygraphs)
#library(xts)
library(neuralnet)
load(url("http://vs-genn.ru/sites_nnet/data/rdata/train_in_out.24643.Rdata"))
myrunif <- function(x){
  return(x+runif(1, -0.43, 0.34))
}
dt_w <- DTw[356:(1992 - DTw[, min(year)]), ]
rwi_mod <- sapply(dt_w[, rwi], myrunif)
rwi_src <- dt_w[, rwi]
c <- cor.test(rwi_src, rwi_mod)

plot_year <- dt_w[, year]
plot_rwi <- dt_w[, rwi]
plot(dt_w[, year], dt_w[, rwi], main = paste0("R = ", round(c$estimate, 4),", p.value = ", c$p.value), type = "p", col = "darkblue", ylim=c(-0.5, 3.5), ylab="rwi", xlab = "year", pch = 22)
grid()
lines(dt_w[, year], dt_w[, rwi], type = "p", col = "darkblue", pch = 22)
lines(plot_year, rwi_mod, type = "p", col = "darkred", pch = 20)
legend(x="topleft", c("rwi_mod", "rwi_src"), pch=c(20, 22), 
       cex=.8, col=c("darkred", "darkblue"))

str(c)
print(c)
```

***
#### Copyright © 2016, Prof. Vlad Shishov. All rights reserved.
```{r links, echo=FALSE, warning=FALSE, eval=FALSE}
# http://www.neuropro.ru/memo12.shtml
# http://www.dissercat.com/content/izvlechenie-znanii-iz-tablits-dannykh-pri-pomoshchi-obuchaemykh-i-uproshchaemykh-iskusstvenn
# https://habrahabr.ru/company/smartengines/blog/264677/
# http://statlab.kubsu.ru/sites/project_bank/nural.pdf
# http://www.ivdon.ru/magazine/archive/n2y2013/1597
```
